【裁判字號】    96,訴,2012
【裁判日期】    970229
【裁判案由】    偽造文書
【裁判全文】
臺灣臺北地方法院刑事判決              96年度訴字第2012號
公  訴  人  臺灣臺北地方法院檢察署檢察官
被      告  乙○
上列被告因偽造文書案件，經檢察官提起公訴（96年度偵字第
22614 號），因被告於準備程序中就被訴事實為有罪之陳述，經
本院合議庭裁定改行簡式審判程序審理，茲判決如下：
    主  文
乙○行使偽造私文書，足生損害於公眾及他人，累犯，處有期徒
刑參月，如易科罰金，以新臺幣壹仟元折算壹日，減為有期徒刑
壹月又拾伍日，如易科罰金，以新臺幣壹仟元折算壹日。
臺北市政府警察局舉發違反道路交通管理事件通知單（北市警交
字第AEV478958 號）上收受通知聯者簽章欄內偽造之「甲○」簽
名共貳枚（含存根聯及移送聯各壹枚）均沒收。
    事實及理由
一本件犯罪事實、證據、理由及適用法條，除引用檢察官起訴書
  之記載（如附件）外，並補充：對於未發覺之罪自首而受裁判
  者，減輕其刑，刑法第六十二條前段定有明文。所謂未發覺之
  罪，係指凡有偵查職權之機關或公務員，不知有犯罪之事實，
  或雖知有犯罪事實，而不知犯罪人為何人者，均屬之。又該條
  規定之自首，祇以犯人在其犯罪未發覺前，向該管公務員自承
  犯罪而受裁判為已足，至其方式係自行投案或託人代行，係直
  接向偵查機關為之，抑向非偵查機關請其轉送，均無限制，最
  高法院著有九十一年度臺上字第六三六八號、九十六年度臺上
  字第七二九九號判決意旨可參。本院於被害人甲○向本院提出
  異議，主張其遭人冒名偽造臺北市政府警察局舉發違反道路交
  通管理事件通知單（下稱舉發通知單）時，雖已知悉有行使偽
  造私文書之犯罪事實，惟尚不知犯罪人為何人，至民國九十六
  年九月五日本院九十六年度交聲字第八三四號案件行調查程序
  時，被告乙○向本院自白犯行，表示不會逃避刑責之意，並於
  同日向臺灣臺北地方法院檢察署檢察官認罪，且於本院行準備
  程序時遵期到庭等情，有前述案卷一份及本院準備程序筆錄足
  憑，被告既於本院發覺前述犯罪事實係被告所為之前，即向本
  院自承犯罪，並遵期到庭，顯有表示願意接受裁判之意，合於
  自首之要件，依刑法第六十二條前段規定，減輕其刑，並先加
  （累犯）後減之。又被告之犯罪合於中華民國九十六年罪犯減
  刑條例第二條第一項第三款之規定，應將宣告刑予以減刑，並
  諭知易科罰金之折算標準。另舉發通知單（北市警交字第AEV-
  478958號）通知聯已遭被告丟棄等情，業據被告供承在卷，則
  其上收受通知聯者簽章欄內偽造之「甲○」簽一枚既已隨同該
  張舉發通知單滅失，自無從對之為沒收之諭知，附此敘明。
二本件被告所犯為死刑、無期徒刑、最輕本刑三年以上有期徒刑
  以外之罪，亦非高等法院管轄第一審之案件，其於本院行準備
  程序時並就被訴事實為有罪之陳述，經聽取檢察官及被告之意
  見後，依刑事訴訟法第二百七十三條之一第一項之規定，由本
  院合議庭裁定本件改依簡式審判程序，並由受命法官獨任進行
  審理。
三適用之法條：刑事訴訟法第二百七十三條之一第一項、第二百
  九十九條第一項前段、第三百十條之二、第四百五十四條第二
  項，刑法第二百十條、第二百十六條、第四十七條第一項、第
  六十二條前段、第四十一條第一項前段、第二百十九條，中華
  民國九十六年罪犯減刑條例第二條第一項第三款、第七條、第
  九條。
本案經檢察官侯靜雯到庭執行職務
中    華    民    國    97    年    2     月    29    日
                  刑事第十五庭  法  官  邱蓮華
上正本證明與原本無異。
如不服本判決，應於判決送達後10日內向本院提出上訴狀（應抄
附繕本）。告訴人或被害人如對於本判決不服者，應具備理由請
求檢察官上訴，其上訴期間之計算係以檢察官收受判決正本之日
期為準。
                                書記官  葉宜玲
中    華    民    國    97    年    2     月    29    日
附件
臺灣臺北地方法院檢察署檢察官起訴書
                                     96年度偵字第22614號
    被      告  乙○  男  41歲（民國○○年○○月○日生）
                      住臺北縣新店市○○街61巷29號
                      國民身分證統一編號：Ｚ000000000號
上列被告因偽造文書案件，業經偵查終結，認應該提起公訴，茲
將犯罪事實及證據並所犯法條分敘如下：
        犯罪事實
一、乙○前因業務過失傷害案件，經臺灣臺北地方法院判處有期
    徒刑3月確定，甫於民國95年9月19日易科罰金執行完畢，詎
    猶不知悛悔，復於96年3月7日夜間10時45分許，駕駛車牌號
    碼V9-5528號自小客車，沿臺北市○○區○○街由北往南方向
    行駛，行經該路段與和平東路交岔路口時，因闖越紅燈而為
    警攔停，詎乙○為脫免違罰，竟基於偽造文書之犯意，冒用
    其兄甲○之名義應訊，在上開路口前，於臺北市政府警察局
    舉發違反道路交通管理事件通知書上收受通知聯者欄偽造「
    甲○」署名，依其內容足以表示甲○收受該通知書用意之證
    明，進而復交付與臺北市政府警察局信義分局六張犁派出所
    承辦警員收執存卷而行使之，足以生損害於甲○及警察機關
    執法之正確性。嗣經甲○向臺灣臺北地方法院提出違反道路
    交通管理處罰條例聲明異議，始查悉上情。
二、案經臺灣臺北地方法院移送偵辦。
        證據並所犯法條
一、證據清單及待證事實：
   ┌──┬───────────┬─────────────┐
   │編號│       證據名稱       │        待證事實          │
   ├──┼───────────┼─────────────┤
   │ 1  │被告乙○之自白        │全部犯罪事實。            │
   ├──┼───────────┼─────────────┤
   │ 2  │被害人甲○之指述      │被害人甲○未曾於上開時地，│
   │    │                      │駕駛前開自用小客車闖越紅燈│
   │    │                      │，亦未曾在前揭通知書上簽署│
   │    │                      │姓名之事實。              │
   ├──┼───────────┼─────────────┤
   │ 3  │被害人甲○於96年8月15 │其筆跡明顯與系爭臺北市政府│
   │    │日臺灣臺北地方法院    │警察局舉發違反道路交通管理│
   │    │96年度交聲字第834號案 │事件通知書內所簽寫之「甲○│
   │    │件，所書寫「甲○」十次│」不同，顯見通知書上簽名為│
   │    │                      │偽造之事實                │
   ├──┼───────────┼─────────────┤
   │ 4  │上有偽造甲○署押之臺北│佐證被告偽造文書之事實。  │
   │    │市政府警察局舉發違反道│                          │
   │    │路交通管理事件通知書1 │                          │
   │    │份                    │                          │
   ├──┼───────────┼─────────────┤
   │ 5  │本署刑案查註紀錄表1份 │被告前因業務過失傷害案件，│
   │    │                      │經法院判處有期徒刑3月確定 │
   │    │                      │，甫於95年9月19日易科罰金 │
   │    │                      │執行完畢，其於5年內故意再 │
   │    │                      │犯本案有期徒刑以上之罪，為│
   │    │                      │累犯之事實。              │
   └──┴───────────┴─────────────┘
二、核被告所為，係犯刑法第216條、第210條之行使偽造私文書
    罪嫌。被告於臺北市政府警察局舉發違反道路交通管理事件
    通知書內偽造「甲○」署押之行為，係偽造私文書之部分行
    為，其偽造私文書後復持以行使，偽造之低度行為應為行使
    之高度行為所吸收，不另論罪。又被告前因業務過失傷害案
    件，經法院判處有期徒刑3月確定，甫於95年9月19日易科罰
    金執行完畢，其於5年內，故意再犯本案有期徒刑以上之罪
    ，為累犯，請依刑法第47 條第1項之規定加重其刑。至上開
    偽造之「甲○」署押，請依刑法第219條之規定沒收之。
三、依刑事訴訟法第251條第1項提起公訴。
    此  致
臺灣臺北地方法院
中    華    民    國    96    年    11    月    6     日
                              檢  察  官  陳  孟  黎
附錄本案所犯法條
中華民國刑法第216條
行使第210條至第215條之文書者，依偽造、變造文書或登載不實
事項或使登載不實事項之規定處斷。
中華民國刑法第210條
偽造、變造私文書，足以生損害於公眾或他人者，處5年以下有
期徒刑。


司法院資訊處製作；財團法人民間司法改革基金會備份。
